【裁判字號】    95,易,110
【裁判日期】    950517
【裁判案由】    家暴傷害等
【裁判全文】
臺灣嘉義地方法院刑事判決               95年度易字第110號
公  訴  人  臺灣嘉義地方法院檢察署檢察官
被      告  乙○○
上列被告因家暴傷害等案件，經檢察官聲請簡易判決處刑（95
年度偵字第612號），本院認不宜以簡易判決處刑，改依通常程
序審理，判決如下：
    主  文
乙○○違反法院依家庭暴力防治法第十三條第二項所為之禁止實
施家庭暴力行為之通常保護令裁定，處有期徒刑伍月，如易科罰
金，以參佰元折算壹日。
    事  實
一、乙○○與甲○○係同居人，並育有1子，具事實上夫妻關係
    ，屬家庭暴力防治法第3條第2款所稱之家庭成員。緣乙○○
    於民國94年8月12日凌晨3時40分許傷害甲○○（業經甲○○
    撤回告訴，經臺灣嘉義地方法院檢察署檢察官為不起訴處分
    確定），經本院於94年9月30日以94年度家護字第506號民事
    通常保護令裁定乙○○不得對甲○○實施身體上不法侵害行
    為，保護令有效期間為1年，並送達於乙○○本人。乙○○
    於收受保護令裁定後，明知應遵守保護令禁止之事項，卻無
    視於此，於保護令有效期間內之94年12月14日上午雖經甲○
    ○同意，於甲○○外出之上午11時許至甲○○位於嘉義縣太
    保市○○路228巷19弄33號9樓1之住處探視小孩，然乙○○
    尚欲等候甲○○返家見面，至將近中午12時30分時，乙○○
    見甲○○仍未返回，因而發怒，竟基於違反保護令及普通傷
    害之故意，至該住處地下停車場等候甲○○，待甲○○於12
    時30分許騎乘機車進入地下停車場後，乙○○即徒手毆打甲
    ○○胸部（未成傷）及腳踢甲○○之左側小腿，致甲○○受
    有左側小腿瘀青之傷害（傷害部分業據撤回告訴），違反本
    院上開保護令裁定。
二、案經甲○○訴由嘉義縣警察局水上分局報請臺灣嘉義地方法
    院檢察署檢察官偵查起訴。
    理  由
一、訊據被告乙○○對於收受本院94年度家護字第506號裁定後
    ，仍於94年12月14日上午11時許前往告訴人甲○○前揭住處
    等情坦認不諱，然矢口否認有何違反保護令犯行，辯稱：當
    日伊經告訴人同意，於上午11時許至告訴人住處探視小孩，
    當時僅小孩與告訴人之阿姨蔡行在家，伊待到中午12時30分
    許，未會晤告訴人即行離去，並無傷害告訴人情事云云。
二、經查：被告前因傷害告訴人，經本院於94年9月30日以94年
    度家護字第506號民事通常保護令裁定禁止被告對告訴人實
    施身體上不法侵害行為，保護令有效期間為1年，並送達被
    告乙情，為被告所是認，且有前述民事通常保護令可稽。而
    被告收受保護令後，於保護令有效期間內上開時間，在告訴
    人住處地下停車場毆打告訴人，致告訴人受有左小腿瘀青等
    情，復據告訴人於警詢、偵查及本院審理時指訴綦詳。且告
    訴人傷後在家熱敷，翌日即前往華濟醫院就診，經診斷為左
    側小腿瘀青等情，亦有該院出具之診斷證明書1份可資為憑
    ，與告訴人歷次指訴均互核相符。再參以被告於本院審理時
    ，供承當日在告訴人住處待1個多小時，於12時30分許離開
    告訴人住處（見本院卷第31頁），又經審判長訊問其待在告
    訴人住處1個多小時是否欲等告訴人返家時，先答稱：「不
    是，我是看小孩」，後改稱：「是，因為她說要帶小孩去看
    病，後來我等1個多小時她沒有回來」等語（見本院卷第32
    頁），被告供承等待告訴人未果後離去時間，核與告訴人指
    稱遭被告在地下停車場毆打之時間相符，足認告訴人指稱被
    告因久候告訴人未返家，憤而在等到告訴人騎乘機車返家欲
    停放地下停車場時毆傷告訴人等節，可值採信，被告辯稱並
    未毆傷告訴人云云，顯係卸責之詞，要無足採。本件事證明
    確，被告犯行洵堪認定。
三、核被告所為，係犯家庭暴力防治法第50條第1款之違反保護
    令罪。公訴意旨雖認被告於94年12月14日上午11時許前往告
    訴人住處，違反本院前揭通常保護令所定「被告應遠離告訴
    人住所至少100公尺」之內容，然查被告於當日係先以電話
    與告訴人聯絡，經告訴人同意始前往告訴人住處探視小孩等
    情，業據告訴人到庭證述明確（見本院卷第25頁），核與被
    告所辯經告訴人同意前往告訴人住處等語相符，堪認被告並
    未違反上開部分之保護令內容，公訴意旨尚有誤會，惟此部
    分與前揭論罪科刑部分，係單純一罪之關係，爰不另為無罪
    之諭知。又公訴意旨認被告傷害告訴人部分，另犯刑法第
    277條第1項前段之普通傷害罪。惟前開之罪依同法第287條
    規定，須告訴乃論。茲據告訴人具狀撤回告訴，有刑事撤回
    告訴狀1紙附卷可稽，又依公訴意旨，該傷害部分與前開被
    告應論之違反保護令罪之間，具裁判上一罪之想像競合關係
    ，是毋庸另為公訴不受理之諭知，亦併此敘明。
四、爰審酌被告係高商畢業之智識程度；並無犯罪前科，有臺灣
    高等法院被告前案紀錄表在卷可查；僅因不耐久候告訴人返
    家即出手打人，無視於法院保護令之裁定；犯後猶飾詞圖辯
    ，未見悔意；另斟酌告訴人所受傷勢係左小腿瘀青，尚非嚴
    重，及告訴人當庭表明不願原諒被告（見本院卷第28頁）等
    一切情狀，量處如主文所示之刑，並諭知易科罰金之計算標
    準。
據上論斷，應依刑事訴訟法第299條第1項前段，家庭暴力防治法
第50條第1款，刑法第11條前段、第41條第1項前段，罰金罰鍰提
高標準條例第2條，判決如主文。
本案經檢察官陳昭廷到庭執行職務
中    華    民    國    95    年    5     月    17    日
                  刑事第一庭審判長法  官  許進國
                                  法  官  張道周
                                  法  官  鄧晴馨
上列正本證明與原本無異。
如不服本判決，應於判決送達後10日內向本院提出上訴狀（應附
繕本）。告訴人或被害人如對於本判決不服者，應具備理由請求
檢察官上訴，其上訴期間之計算係以檢察官收受判決正本之日期
為準。
中    華    民    國    95    年    5     月    17    日
                                  書記官  陳慶時


司法院資訊處製作；財團法人民間司法改革基金會備份。
